臺灣新竹地方法院刑事判決　　　　　　　 94年度易字第284號
公　訴　人　臺灣新竹地方法院檢察署檢察官
被　　　告　甲○○
上列被告因違反毒品危害防制條例案件，經檢察官提起公訴（九
十三年度毒偵字第一五六六號）及併案審理（臺灣桃園地方法院
檢察署九十四年度毒偵字第二一○○號、臺灣新竹地方法院檢察
署九十四年度毒偵字第一○五五號）後，本院合議庭裁定進行簡
式審判程序，判決如下：
    主  文
甲○○連續施用第二級毒品，累犯，處有期徒刑拾月。
扣案之安非他命參包驗後淨重拾伍點參壹公克、壹包毛重零點壹
伍公克，均沒收銷燬之；扣案之吸食器吸管壹組，沒收之。
    事  實
一、甲○○於民國八十七、八十八年間，因違反毒品危害防制條
    例案件，先後經本院以八十七年度毒聲字第一一○○號、八
    十八年度毒聲字第一九四八號裁定送觀察勒戒後，均因無繼
    續施用毒品之傾向，分別經臺灣新竹地方法院檢察署檢察官
    以八十七年度偵字第七五九九號、第八五○六號、八十八年
    度毒偵字第三八六號為不起訴處分確定；復於八十九年間，
    因施用毒品案件，經本院以八十九年度毒聲字第一九二三號
    裁定令入戒治處所施以強制戒治一年，因戒治成效良好，經
    本院依聲請以九十年度毒聲字第五七八號裁定停止戒治所餘
    戒治期間交付保護管束，而於九十年五月九日停止戒治之執
    行，至九十年十一月三日保護管束期滿；其此次施用毒品行
    為，並經本院以八十九年度竹簡字第四一八號判決判處有期
    徒刑六月確定；復於九十年間，因施用第二級毒品案件，再
    經本院以九十年度易字第四二三號判決判處有期徒刑五月確
    定；又於九十一年間因施用第一、二級毒品案件，經本院以
    九十一年度訴字第五八四號判決分別判處有期徒刑八月，應
    執行有期徒刑一年二月確定，於九十三年十一月六日縮短刑
    期執行完畢。
二、詎甲○○仍不知悔改，又於前開強制戒治執行完畢後之五年
    內，基於施用第二級毒品之概括犯意，自九十三年十二月八
    日凌晨某時許起至九十四年五月十一日下午四十許止，以平
    均二、三天施用一次之頻率，及將第二級毒品安非他命置於
    吸食器上燒烤吸食煙霧之方式，在其位於新竹縣新埔鎮上枋
    寮五六號住處及其他位於新竹縣市之不詳處所，連續施用第
    二級毒品安非他命多次。嗣分別於(1)九十三年十二月十日零
    時二十分許，在新竹縣芎林鄉○○路○段竹林交流道前（扣
    得安非他命三包毛重三六點二二公克，驗後淨重十五點三一
    公克），(2)九十四年三月二十六日下午五時許，在桃園縣中
    壢市○○里○鄰○○道路（扣得安非他命一包毛重零點一五
    公克、吸食器吸管一組），(3)九十四年五月十一日下午六時
    許，在新竹市○區○○里○鄰○○路一三六號為警查獲，而
    查知上情。
三、案經新竹縣警察局竹東分局報告臺灣新竹地方法院檢察署檢
    察官偵查起訴及併案審理。
    理  由
一、本件被告甲○○所犯為毒品危害防制條例第十條第二項之施
    用第二級毒品安非他命罪，非死刑、無期徒刑、最輕本刑為
    三年以上有期徒刑之罪，或高等法院管轄第一審之案件，被
    告於本院準備程序進行中，就被訴事實為有罪之陳述，經本
    院合議庭認合於新修正刑事訴訟法第二百七十三條之一第一
    項之規定，裁定進行簡式審判程序，合先敘明。
二、認定犯罪事實所憑之證據及認定之理由：
（一）被告之自白：被告確實有於上述時間，連續施用第二級毒
      品安非他命數次之事實，業據被告於本院準備程序、簡式
      審理時坦白承認。
（二）警察局辦理煙毒、麻醉藥品案尿液送驗受檢人真實姓名代
      號對照表暨送驗登記簿二件、昭信科技顧問股份有限公司
      九十四年一月十八日濫用藥物陽性檢體檢驗報告一件、內
      政部警政署刑事警察局九十四年五月十日刑鑑字第○九四
      ○○三六二一○號鑑定書一件、桃園縣政府警察局中壢分
      局檢體監管紀錄表一件、臺灣尖端先進生技醫藥股份有限
      公司九十四年四月二十六日濫用藥物檢驗報告一件、臺灣
      檢驗科技股份有限公司九十四年五月三十日濫用藥物尿液
      檢驗報告一件、如事實欄所示之扣案物在卷可稽，被告為
      警查獲時所採集之尿液，經鑑驗結果確有第二級毒品安非
      他命陽性反應。
（三）被告曾因違反毒品危害防制條例案件，先後經本院以八十
      七年度毒聲字第一一○○號、八十八年度毒聲字第一九四
      八號裁定送觀察勒戒後，均因無繼續施用毒品之傾向，分
      別經臺灣新竹地方法院檢察署檢察官以八十七年度偵字第
      七五九九號、第八五○六號、八十八年度毒偵字第三八六
      號為不起訴處分確定；復於八十九年間，因施用毒品案件
      ，經本院以八十九年度毒聲字第一九二三號裁定令入戒治
      處所施以強制戒治一年，因戒治成效良好，經本院依聲請
      以九十年度毒聲字第五七八號裁定停止戒治所餘戒治期間
      交付保護管束，而於九十年五月九日停止戒治之執行，至
      九十年十一月三日保護管束期滿等情，有臺灣高等法院被
      告全國前案紀錄表、臺灣新竹地方法院檢察署被告刑案資
      料查註記錄等在卷可證。
（四）綜上，事證已臻明確，被告犯行堪予認定。
三、論罪及科刑之審酌：
（一）所犯罪名：
      被告先後多次施用第二級毒品安非他命，所為係犯毒品危
      害防制條例第十條第二項之施用第二級毒品罪。其持有第
      二級毒品安非他命後，進而施用，其持有第二級毒品之低
      度行為，應為施用之高度行為所吸收，爰不另論其持有第
      二級毒品罪。
（二）連續犯：
      被告先後多次施用第二級毒品安非他命犯行，時間緊接，
      手法相同，反覆為之，所犯又係構成要件相同之罪名，顯
      係基於概括犯意為之，應依連續犯之規定以一罪論，並依
      法加重其刑。
（三）累犯：
      被告前於九十一年間因施用第一、二級毒品案件，經本院
      以九十一年度訴字第五八四號判決分別判處有期徒刑八月
      ，應執行有期徒刑一年二月確定，於九十三年十一月六日
      縮短刑期執行完畢乙情，有上開臺灣高等法院被告全國前
      案紀錄表、臺灣新竹地方法院檢察署被告刑案資料查註記
      錄在卷可稽，其於受有期徒刑執行完畢後五年以內再犯本
      件有期徒刑以上之本罪，為累犯，應依法加重其刑，並應
      依法遞加重其刑。
（四）量刑：爰審酌被告素行不佳，數次接受觀察勒戒、強制戒
      治，仍再犯本件，顯然自制力甚為薄弱，惟念其所為僅戕
      害自身身心健康，且犯罪手段、情節及所生危害均尚非重
      大，犯罪後已於本院審理時坦承犯行，態度尚稱良好等一
      切情狀，量處如主文所示之刑。
（五）至檢察官併案之犯罪事實即被告於九十四年三月二十六日
      、五月十一日被查獲時所採集之尿液經送驗結果，亦呈甲
      基安非他命陽性反應，因此部分與本案起訴之犯罪事實有
      連續犯之裁判上一罪之關係，本院自應予以審酌，附此敘
      明。
四、沒收：
    扣案之安非他命三包驗後淨重十五點三一公克、一包毛重零
    點一五公克，均應依法沒收銷燬之；扣案之吸食器吸管一組
    ，為被告所有供犯罪所用之物，業據被告自承在卷，亦應依
    法宣告沒收之。
五、適用之法律：
（一）刑事訴訟法第二百七十三條之一第一項、第二百九十九條
      第一項前段。
（二）毒品危害防制條例第十條第二項、第十八條第一項前段。
（三）刑法第十一條、第五十六條、第四十七條、第三十八條第
      一項第二款。
本案經檢察官傅伊君到庭執行職務。
中　　華　　民　　國　　94　　年　　9 　　月　　26　　日
                        刑事第六庭法  官   魏瑞紅
以上正本證明與原本無異。
如不服本判決，應於判決送達後十日內向本院提出上訴狀（應附
繕本）上訴於臺灣高等法院。
中　　華　　民　　國　　94　　年　　9 　　月　　26　　日
                                  書記官   吳月華
附錄本案論罪科刑法條全文：
毒品危害防制條例第10條第2項
施用第二級毒品者，處3年以下有期徒刑。
